臺灣臺南地方法院民事裁定
111年度司養聲字第156號
聲  請  人  
即收養人    佩里‧培修‧強(PERRY PEI-HSIU CHIANG)

            燕萍‧倪(YEN PING NI)

上二人共同
代  理  人  財團法人天主教善牧社會福利基金會

法定代理人  歐晉德  
代  理  人  張荑雯  
聲  請  人  
即被收養人  洪光明  
法定代理人  洪秀玲  


上列聲請人聲請認可收養事件，本院裁定如下：
    主  文
認可甲○○○○○○(PERRY PEI-HSIU CHIANG)、乙○○○(YEN PING NI) 
自民國111年6月27日起共同收養丙○○（男、民國000年00月00日
生、身分證統一編號：Z000000000號）為養子。
聲請程序費用新臺幣壹仟元由聲請人負擔。
    理  由
一、按收養之成立及終止，依各該收養者被收養者之本國法；又
    依本法應適用當事人本國法時，如依其本國法就該法律關係
    須依其他法律而定者，應適用該其他法律，但依其本國法或
    該其他法律應適用中華民國法律者，適用中華民國法律，涉
    外民事法律適用法第54條第1項及第6條分別定有明文。經查
    ，本件收養人為美國人，而被收養人丙○○為中華民國人，有
    護照影本及戶籍謄本等件附卷可稽，是揆諸上開規定，本件
    收養即應適用美國法及我國法。惟美國國際私法關於收養事
    件，係採法庭地法，有法務部70年度法律字第7354號函可參
    ，依反致規定，仍應以我國法為準據法，合先敘明。
二、次按，認可收養子女事件，專屬收養人或被收養人住所地之
    法院管轄；收養人在中華民國無住所者，由被收養人住所地
    之法院管轄，家事事件法第114條第1、2項定有明文。查本
    件被收養人丙○○現所在地位於臺南市，則依上開條文規定，
    本院就本件認可收養事件有管轄權，併予敘明。
三、再按，收養子女，應以書面為之，並向法院聲請認可；法院
    為未成年人被收養之認可時，應依養子女最佳利益為之；收
    養自法院認可裁定確定時，溯及於收養契約成立時發生效力
    ，但第三人已取得之權利，不受影響；子女被收養時，應得
    其父母之同意，但有下列各款情形之一者，不在此限：㈠父
    母之一方或雙方對子女未盡保護教養義務或有其他顯然不利
    子女之情事而拒絕同意。㈡父母之一方或雙方事實上不能為
    意思表示。前項同意應作成書面並經公證，但已向法院聲請
    收養認可者，得以言詞向法院表示並記明筆錄代之。第一項
    之同意，不得附條件或期限；被收養者未滿七歲時，應由其
    法定代理人代為並代受意思表示。被收養者之父母已依前二
    項規定以法定代理人之身分代為並代受意思表示或為同意時
    ，得免依前條規定為同意；夫妻收養子女時，應共同為之，
    但夫妻之一方收養他方之子女時，得單獨為之；法院依第10
    59條第5項、第1059條之1第2項、第1078條第3項、第1079條
    之1、第1080條第3項或第1081條第2項規定為裁判時，準用
    第1055條之1之規定；法院為前條裁判時，應依子女之最佳
    利益，審酌一切情狀，參考社工人員之訪視報告，民法第10
    79條第1項、第1079條之1、第1079條之3、第1076條之1、第
    1076條之2第2項、第3項、第1074條第1項第1款、第1083條
    之1、第1055條之1分別定有明文。次按，父母或監護人因故
    無法對其兒童及少年盡扶養義務而擬予出養時，應委託收出
    養媒合服務者代覓適當之收養人，但下列情形之出養，不在
    此限：㈠旁系血親在六親等以內及旁系姻親在五親等以內，
    輩分相當。㈡夫妻之一方收養他方子女；法院認可兒童及少
    年之收養前，得採行下列措施，供決定認可之參考：㈠命直
    轄市、縣（市）主管機關、兒童及少年福利機構、其他適當
    之團體或專業人員進行訪視，提出訪視報告及建議，兒童及
    少年福利與權益保障法第16條第1項、第17條第2項亦有明文
    規定。
四、本件聲請意旨略以：聲請人甲○○○○○○(PERRY PEI-HSIU CHIA
    NG)和乙○○○(YEN PING NI)結婚多年，夫妻感情恩愛，經濟
    穩定，希望增加家庭成員，遂依收養方式達成心願。經由美
    國慈愛領養機構推薦，向財團法人天主教善牧社會福利基金
    會附設臺南嬰兒之家（下稱嬰兒之家）提出收養子女之申請
    。緣有孩童丙○○，由於其生母家庭經濟窘迫，本身健康情形
    不佳，親職能力提升有限，考量支持系統亦不足以照顧孩童
    ，為孩子終身幸福設想，盼覓得國外愛心家庭收養之。嬰兒
    之家評估後認為甲○○○○○○(PERRY PEI-HSIU CHIANG)和乙○○○
    (YEN PING NI) 是適合收養丙○○小朋友之愛心家庭，收養契
    約經孩童之法定代理人同意並代為之，爰聲請法院認可等情
    。
五、經查，被收養人丙○○係未滿七歲之未成年人，生父不詳、生
    母洪秀玲，有收養人提出之戶籍謄本等為證。本件收養契約
    業經雙方合意及被收養人之法定代理人同意之事實，有聲請
    人所提特別授權書、收養契約書等件附卷可憑，並經收養人
    之代理人及被收養人之生母到院陳述明確，有本院111年9月
    1日調查筆錄附卷為憑。而收養人二人身心健康，無犯罪紀
    錄，財務狀況正常等情，亦有收養人之健康證明、在職證明
    、財務證明、無犯罪紀錄證明等件在卷可考，本院審酌上情
    ，並參酌聲請人所提家庭訪談報告之推薦函內容略以：「收
    養人夫妻之間具有深厚穩定關係，推薦人均表示相信收養人
    夫妻會是很出色的父母親，並信任收養人會看照自己的孩子
    。評語皆認為二人足可勝任父母之職且支持其收養決定」等
    語，有家庭訪談報告附卷足徵；再本件收養人等經嬰兒之家
    媒合後，綜合評估顯示收養人夫妻為符合弗羅里達州及美國
    移民局之收養準則，其收養動機良善，二人成熟及穩定之人
    格特質、正向之教養態度、對被收養人原生文化的開放與接
    納，其包容與涵納的特質不論在身心靈、健康或文化教育上
    將有助於被收養人之生活適應，使其健全成長。綜觀上述條
    件，本夫妻在人力、物力、財力及身心狀態上均足以提供被
    收養人安全及充滿愛之成長環境，其應可勝任被收養人照顧
    教育之職，此有該嬰兒之家之收出養評估報告一份在卷足參
    。本院參酌上開報告，認收養人之家庭狀況、經濟能力、人
    格特質、親職能力等方面，均足以使被收養人獲得良好照顧
    ，符合被收養人之最佳利益，且具有出養必要性，與上開法
    律尚無不合，應予認可，並自本裁定確定時起，溯及於111
    年6月27日簽訂收養書面契約時發生效力。
六、依家事事件法第97條，非訟事件法第21條第1項前段、第23
    條，民事訴訟法第85條第1項前段，裁定如主文。
中　　華　　民　　國　　111 　年　　9 　　月　　2 　　日
       家事法庭       司法事務官　黃尹貞
以上正本係照原本作成。
如對本裁定抗告須於裁定送達後10日內向本院提出抗告狀，並繳
納抗告費新台幣一千元。
中　　華　　民　　國　　111 　年　　9 　　月　　5 　　日
                              書  記  官　洪培綺